臺灣臺中地方院民事判決　九十年度訴字第九六九號
　原　　　告　申○○
　被　　　告　Ｂ○○
　　　　　　　未○○
　　　　　　　Ｆ○○
　　　　　　　Ｒ○○
　　　　　　　Ｕ○
　　　　　　　辰○○
　　　　　　　寅○○
　　　　　　　卯○○
　　　　　　　Ｃ○
　　　　　　　羅鏬即羅梅玉
　　　　　　　地○○
　　　　　　　天○○
　　　　　　　Ｑ○
　　　　　　　Ｅ○
　　　　　　　己○○
　　　　　　　子○○
　　　　　　　壬○○
　　　　　　　庚○○
　　　　　　　癸○○
　　　　　　　辛○○
　　　　　　　Ｔ○
　　　　　　　宙○○
　訴訟代理人　酉○○
　被　　　告　午○○○
　　　　　　　甲○○
　　　　　　　丁○○
　　　　　　　乙○○
　　　　　　　戊○○
　　　　　　　丙○○
　　　　　　　張素蓮
　　　　　　　巳○○○
　　　　　　　Ａ○○
　　　　　　　羅道洋
　　　　　　　Ｏ○○
　　　　　　　戌○○
　訴訟代理人　Ｌ○○
　被　　　告　亥○○
　　　　　　　黃○○
　　　　　　　宇○○
　　　　　　　玄○○
　　　　　　　Ｋ○○
　　　　　　　Ｓ○○
　　　　　　　Ｎ○○
　　　　　　　Ｍ○○
　　　　　　　Ｄ○○
　　　　　　　羅家盷
　　　　　　　Ｇ○○
　　　　　　　Ｐ○○
　　　　　　　Ｈ○○
　　　　　　　Ｉ○○
右當事人間分割共有物事件，本院判決如左：
    主      文
被告Ｂ○○、未○○、Ｆ○○、Ｒ○○、Ｕ○、辰○○、丑○○、寅○○、卯○○、
Ｃ○、羅梅玉、地○○、天○○、Ｑ○、Ｅ○、己○○、子○○、壬○○、黃裕興、
癸○○、辛○○、宙○○、午○○○、甲○○、丁○○、乙○○、戊○○、丙○○、
張素蓮、巳○○○應就其被繼承人羅明坐落台中縣新社鄉○○段第五九○地號土地（
地目建、面積五八七六‧八五平方公尺）應有部分二十四分之三，辦理繼承登記。
兩造共有坐落台中縣新社鄉新第五九○地號土地，分割如附圖乙案所示：編號一部分
面積陸點貳陸平方公尺及編號一之一部分面積壹陸壹點零伍平方公尺，均分歸被
告Ｂ○○、未○○、Ｆ○○、Ｒ○○、Ｕ○、辰○○、丑○○、寅○○、卯○○、Ｃ
○、羅梅玉、地○○、天○○、Ｑ○、Ｅ○、己○○、子○○、壬○○、黃裕興、癸○○、辛○○、宙○○、午○○○、甲○○、丁○○、乙○○、戊○○、丙○○、張
素蓮、巳○○○取得，並保持公同共有；編號二部分面積貳陸貳點壹陸平方公尺，分
歸被告Ａ○○取得；編號三部分面積壹柒肆點柒柒平方公尺，分歸被告Ｊ○○取得；
編號四部分面積壹柒肆點柒柒平方公尺，分歸被告Ｏ○○取得；編號五部分面積貳陸
貳點壹伍平方公尺，分歸被告戌○○取得；編號六部分面積壹柒肆點柒柒平方公尺，
分歸被告亥○○取得；編號七部分面積肆玖點伍肆平方公尺，分歸被告黃○○取得
；編號八部分面積肆玖點伍伍平方公尺，分歸被告宇○○取得；編號九部分面積
肆玖點伍肆平方公尺，分歸被告玄○○取得；編號十部分面積壹柒肆點柒柒平方公尺
，分歸被告Ｋ○○取得；編號十一部分面積肆玖點伍伍平方公尺，分歸被告Ｓ○○
取得；編號十二部分面積壹壹點零柒平方公尺，分歸被告Ｎ○○取得；編號十三部
分面積壹壹點零柒平方公尺，分歸被告Ｍ○○取得；編號十四部分面積壹陸壹點零
柒平方公尺及編號十四之一面積壹捌捌點肆捌平方公尺，均分歸原告取得；編號十五
部分面積捌柒點玖平方公尺，分歸被告Ｄ○○取得；編號十六部分面積捌柒點玖
平方公尺，分歸被告羅家盷取得；編號十七部分面積陸伍點伍肆平方公尺，分歸被告
Ｇ○○取得；編號十八部分面積陸伍點伍平方公尺，分歸被告Ｐ○○取得；編號十
九部分面積陸伍點伍肆平方公尺，分歸被告Ｈ○○取得；編號二十部分面積陸伍點伍
肆平方公尺，分歸被告Ｉ○○取得；編號二十一部分面積壹陸捌貳點陸平方公尺，
分歸被告Ｂ○○、未○○、Ｆ○○、Ｒ○○、Ｕ○、辰○○、丑○○、寅○○、卯○○、Ｃ○、羅梅玉、地○○、天○○、Ｑ○、Ｅ○、己○○、子○○、壬○○、黃裕
興、癸○○、辛○○、宙○○、午○○○、甲○○、丁○○、乙○○、戊○○、丙○○、張素蓮、巳○○○依應有部分二十四分之三公同共有，而與其餘被告及原告按原
共有比例保持共有。
訴訟費用由被告Ｂ○○、未○○、Ｆ○○、Ｒ○○、Ｕ○、辰○○、丑○○、寅○○
、卯○○、Ｃ○、羅梅玉、地○○、天○○、Ｑ○、Ｅ○、己○○、子○○、壬○○
、黃裕興、癸○○、辛○○、宙○○、午○○○、甲○○、丁○○、乙○○、戊○○
、丙○○、張素蓮、巳○○○連帶負擔八分之一；被告Ａ○○負擔十六分之一；被告
Ｊ○○負擔二十四分之一；被告Ｏ○○負擔二十四分之一；被告戌○○負擔十六分之
一；被告亥○○負擔二十四分之一；被告黃○○負擔十二分之一；被告宇○○負擔十
二分之一；被告玄○○負擔十二分之一；被告Ｋ○○負擔二十四分之一；被告Ｓ○○
負擔十二分之一；被告Ｎ○○負擔三十二分之一；被告Ｍ○○負擔三十二分之一；被
告Ｄ○○負擔四十八分之一；被告羅家盷負擔四十八分之一；被告Ｇ○○負擔六十四
分之一；被告Ｐ○○負擔六十四分之一；被告Ｈ○○負擔六十四分之一；被告Ｉ○○
負擔六十四分之一，餘由原告負擔。
    事      實
甲、原告方面：
一、聲明：
（一）被告Ｂ○○、未○○、Ｆ○○、Ｒ○○、Ｕ○、辰○○、丑○○、寅○○、卯
      ○○、Ｃ○、羅梅玉（即羅鏬）、地○○、天○○、Ｑ○、Ｅ○、己○○、子
      ○○、壬○○、黃裕興、癸○○、辛○○、宙○○、午○○○、甲○○、丁○○、乙○○、戊○○、丙○○、張素蓮、巳○○○應就其被繼承人羅明坐落台
      中縣新社鄉○○段復盛小段第八五地號土地（重測後為新中段第五九○地號，
      地目建、面積五八七六‧八五平方公尺）權利範圍二十四分之三，辦理繼承登
      記。
（二）兩造共有之系爭土地，應予分割如附圖甲案所示。
二、陳述：
（一）坐落台中縣新社鄉○○段復盛小段第八五地號土地（重測後為新中段第五九○
      地號，地目建、面積五八七六‧八五平方公尺，下稱系爭土地），原登記為原
      告（應有部分二十四分之二）、羅明（應有部分二十四分之三）、Ａ○○（應
      有部分十六分之一）、Ｊ○○（應有部分二十四分之一）、Ｏ○○（應有部分
      二十四分之一）、戌○○（應有部分四十八分之三）、亥○○（應有部分二十
      四分之一）、黃○○（應有部分二十四分之二）、宇○○（應有部分二十四分
      之二）、玄○○（應有部分二十四分之二）、Ｋ○○（應有部分二十四分之一
      ）、Ｓ○○（應有部分二十四分之二）、Ｎ○○（應有部分三十二分之一）、
      Ｍ○○（應有部分三十二分之一）、Ｄ○○（應有部分四十八分之一）、羅家
      盷（應有部分四十八分之一）、Ｇ○○（應有部分六十四分之一）、Ｐ○○（
      應有部分六十四分之一）、Ｈ○○（應有部分六十四分之一）、Ｉ○○（應有
      部分六十四分之一）等共有。
（二）上開共有人間並無分管或不得分割期限之約定，又無法達成分割之協議，原告
      自得訴請裁判分割，惟因上開共有人羅明於民國（下同）六十四年四月八日死
      亡，依民法第一千一百三十八條、一千一百四十條之規定，被告Ｂ○○、未○○、Ｆ○○、Ｒ○○、Ｕ○、辰○○、丑○○、寅○○、卯○○、Ｃ○、羅鏬
      （即羅梅玉）、地○○、天○○、Ｑ○、Ｅ○、己○○、子○○、壬○○、黃
      裕興、癸○○、辛○○、宙○○、午○○○、甲○○、丁○○、乙○○、戊○○、丙○○、張素蓮、巳○○○等均為羅明之繼承人，但均未辦理繼承登記，
      茲因民法第七百五十九條「因繼承、強制執行、公用徵收或法院之判決，於登
      記前已取得不動產物權者，非經登記，不得處分其物權」之規定，是原告爰訴
      請就系爭土地關於羅明之應有部分，先由上開羅明之繼承人辦理繼承登記，再
      按目前土地登記之狀態，依民法第八百二十三條第一項、八百二十四條之規定
      ，請求分割如附圖所示分割方案之甲案。
三、對於被告抗辯之陳述：否認系爭土地曾經分割之事實。
四、證據：提出土地登記簿謄本一件、繼承系統表一件、戶籍謄本為證，並聲請勘驗
    現場。
乙、被告方面：除被告Ｄ○○於最後言詞辯論期日到場，並陳述對本件分割共有物無
    意見外，其餘被告均未於最後言詞辯論期日到場，惟茲就前到場被告所為之聲明
    或陳述，分述如下：
  壹、被告宙○○部分：
    一、聲明：原告之訴駁回。
    二、系爭土地業於日據時期大正十一年分過一次，在民國四十年又分過一次，依
        「鬮分合約書」所載，原第四房羅昂正就系爭土地並未受分配，故該房被告
        Ａ○○、Ｇ○○、Ｐ○○、Ｈ○○、Ｉ○○已無受分配之權利。
    三、證據：提出鬮分合約書影本一件為證。
  貳、被告Ｂ○○部分：不同意原告所提出之分割方案，請依九十一年四月十五日庭
      呈之分割圖分割。
  、被告未○○部分：伊已不住在系爭土地上，依大哥Ｂ○○之意見為意見。
  肆、被告宇○○部分：原告所提出之分割方案，將被告Ｓ○○、宇○○分得之部分
      ，相隔共有巷道各分為二，並不適當，應將二者合一，應分割如附圖乙案較為
      適當。
  伍、被告Ｍ○○、Ｐ○○：同意原告所提分割方案。
丙、本院依原告之聲請履勘現場，並囑託台中縣東勢地政事務所派員會同測量，製作
    複丈成果圖，並依職權調取系爭土地重測前舊式土地登記簿謄本。
    理      由
一、本件被告等除被告Ｄ○○外，均經合法通知，未於最後言詞辯論期日到場，核無
    民事訴訟法第三百八十六條各款所列情形，爰依原告之聲請，由其一造辯論而為
    判決。
二、又訴狀送達後，原告不得將原訴變更或追加他訴，但該訴訟標的對於數人必須合
    一確定時，追加其原非當事人之人為當事人者，不在此限，民事訴訟法第二百五
    十五條第一項第五款定有明文。本件系爭土地原共有人羅明已於起訴前死亡，原
    告以其部分繼承人為被告提起本件訴訟，嗣於九十一年四月十五日追加羅明之繼
    承人丑○○為被告，核與上揭法條規定相符，是原告此部分所為訴之追加，應予
    准許，合先敘明。
三、本件原告主張：坐落台中縣新社鄉○○段復盛小段第八五地號土地（重測後為新
    中段第五九○地號，地目：建，面積五八七六‧八五平方公尺，下稱系爭土地）
    ，原登記為原告及羅明（繼承人如下述）、被告Ａ○○、Ｊ○○、Ｏ○○、戌○○、亥○○、黃○○、宇○○、玄○○、Ｋ○○、Ｓ○○、Ｎ○○、Ｍ○○、Ｄ
    ○○、羅家盷、Ｇ○○、Ｐ○○、Ｈ○○、Ｉ○○等人共有。上開共有人間並無
    分管或不得分割期限之約定，又無法達成分割之協議，而上開共有人羅明於六十
    四年四月八日死亡，其繼承人即被告Ｂ○○、未○○、Ｆ○○、Ｒ○○、Ｕ○、
    辰○○、丑○○、寅○○、卯○○、Ｃ○、羅鏬（即羅梅玉）、地○○、天○○
    、Ｑ○、Ｅ○、己○○、子○○、壬○○、黃裕興、癸○○、辛○○、宙○○、
    午○○○、甲○○、丁○○、乙○○、戊○○、丙○○、張素蓮、巳○○○等均
    未辦理繼承登記，是原告訴請就系爭土地關於羅明之應有部分二十四分之三，先
    由羅明之繼承人即被告Ｂ○○等辦理繼承登記，再按目前土地登記之狀態，求為
    判決分割如附圖所示分割方案之甲案。被告方面：曾到場陳述之被告，除被告宙
    ○○以系爭土地業於日據時期大正十一年分過一次，在民國四十年又分過一次，
    依「鬮分合約書」所載，本件屬於第四房之被告Ａ○○、Ｇ○○、Ｐ○○、Ｈ○○、Ｉ○○無權利分配等語外，其餘被告大致願將系爭土地予以原物分割，被告
    Ｍ○○、Ｐ○○等均同意原告所提之分割方案（甲案）；被告宇○○另提出修正
    方案（乙案）；被告Ｂ○○於九十一年四月十五日提出分割圖，請求依所提方案
    分割等語為辯。
四、按除因物之使用目的不能分割或契約約定有不分割之期限者，共有人得隨時請求
    分割共有物，又分割之方法不能協議者，法院得因任何人之聲請為原物分割或變
    價分割，民法第八百二十三條第一項前段、第八百二十四條定有明文。本件原告
    主張系爭土地，為原告與羅明（應有部分二十四分之三）、被告Ａ○○（應有部
    分十六分之一）、Ｊ○○（應有部分二十四分之一）、Ｏ○○（應有部分二十四
    分之一）、戌○○（應有部分四十八分之三）、亥○○（應有部分二十四分之一
    ）、黃○○（應有部分二十四分之二）、宇○○（應有部分二十四分之二）、玄
    ○○（應有部分二十四分之二）、Ｋ○○（應有部分二十四分之一）、Ｓ○○（
    應有部分二十四分之二）、Ｎ○○（應有部分三十二分之一）、Ｍ○○（應有部
    分三十二分之一）、Ｄ○○（應有部分四十八分之一）、羅家盷（應有部分四十
    八分之一）、Ｇ○○（應有部分六十四分之一）、Ｐ○○（應有部分六十四分之
    一）、Ｈ○○（應有部分六十四分之一）、Ｉ○○（應有部分六十四分之一）等
    共有，而羅明業於六十四年四月八日死亡，其繼承人為被告Ｂ○○、未○○、Ｆ
    ○○、Ｒ○○、Ｕ○、辰○○、丑○○、寅○○、卯○○、Ｃ○、羅鏬（即羅梅
    玉）、地○○、天○○、Ｑ○、Ｅ○、己○○、子○○、壬○○、黃裕興、癸○○、辛○○、宙○○、午○○○、甲○○、丁○○、乙○○、戊○○、丙○○、
    張素蓮、巳○○○之事實，業據原告提出土地登記謄本一件、繼承系統表一件及
    戶籍謄本等為證，惟被告宙○○抗辯：系爭土地早於日據時期大正十一年分過一
    次，於民國四十年又分過一次，依「鬮分合約書」所載，本件屬於第四房之被告
    Ａ○○、Ｇ○○、Ｐ○○、Ｈ○○、Ｉ○○均無權利分配等語，惟查：
  (一)依被告宙○○所提出之「鬮分合約書」所載，訴外人羅乖（長房）、羅河（次房
    ）、羅明（房）、羅昂正（四房）固於日據時期大正十一年（民國十一年）八
    月十三日就其等先祖房產鬮分，其中關於系爭土地（復盛八五番地）約定「長房
    羅乖分得本屋南片橫屋前降‧‧‧次房羅河分得八五番本屋右片第降‧‧‧
    房分得八五番本屋右片第二降‧‧‧四房羅昂正因於本屋無分家屋，故指定於復
    盛八六番地公田內限二分地以內任其建築房屋作敷地，他房人等永不得異議‧‧
    ‧長、次、房貼出別造家屋九百圓」等語，然就系爭土地上「竹木」之鬮分，
    亦載明：「自山下桂竹園頭‧‧‧莿竹叢以外直透至大坵田下水溝止歸四房昂
    正掌管」、「本屋前龍眼排從南方起‧‧‧第二號歸四房所得」等語，足見其等
    就系爭土地之分配，僅及於地上之建物、竹木部分，尚不涉及建物之敷地（土地
    ）部分。
  (二)況且，台灣光復以後，系爭土地於民國三十五年六月二十日為土地總登記，經本
    院依職權調取舊式土地登記簿謄本查明：
    (1)三十六年六月一日登記所有人為羅魁（應有部分二十四之八）、羅明（應有部
      分二十四分之三）、羅芳亭（應有部分二十四之二）、羅炳輝（應有部分二十
      四分之二）。
    (2)四十七年四月九日Ａ○○繼承羅昂正，應有部分十六分之一。
    (3)四十八年八月二十日羅名椿受贈於羅芳金，應有部分四十八分之三。
    (4)五十三年六月十六日戌○○、羅名固、羅名光繼承羅芳石，應有部分各二十四
      分之一。
    (5)六十三年五月十八日Ｊ○○、羅道真、Ｏ○○繼承羅名成，應有部分各二十四
      分之一。
    故還原土地總登記時系爭土地之所（共）有人為羅魁（應有部分二十四之八）、
    羅明（應有部分二十四分之三）、羅芳亭（應有部分二十四之二）、羅炳輝（應
    有部分二十四分之二）、羅昂正（應有部分十六分之一）、羅芳金（應有部分四
    十八分之三）、羅芳石（應有部分四十八分之六）、羅名成（應有部分四十八分
    之六）。
  (三)又本院依職務上所已知，三十五年四月五日台灣行政長官公署曾頒令公告（卯微
    卅五署民字第二八九六號），規定於該年四月二十一日起至五月二十日止，無論
    公、私有土地，凡已取得有關土地上各項權利之團體或個人，均應向就近土地整
    理處（本件應為台中土地整理處，同年十月該處結束，業務由地政事務所接辦）
    或指定場所，提出「日本時代法院所發不動產登記濟證、前日本時代各州廳所發
    關係該土地之謄本、最近三年內任何一年地租收據」，填具申報書申報，如不動
    產登記濟證遺失，各共有人應出具切結書證明。是依系爭土地總登記時上開登記
    所（共）有人情事觀之，可見總登記時系爭土地仍登記為長、次、、四房共有
    。
  (四)綜合前述，系爭土地於三十五年六月二十日總登記時，四房羅昂正仍為登記之所
    有人，其應有部分為十六分之一，則被告宙○○所辯：依「鬮分合約書」所載第
    四房之羅昂正已無權利，尚難輕信。又被告宙○○指稱，本件被告Ａ○○、Ｇ○○、Ｐ○○、Ｈ○○、Ｉ○○均為四房子孫，亦無分配權利云云。惟查：除被告
    Ａ○○係於四十七年四月九日繼承羅昂正應有部分十六分之一權利，已如前述外
    ，另依原告提出之土地登記簿謄本所載，被告Ｐ○○、Ｈ○○、Ｉ○○、Ｇ○○
    均於八十九年六月三十日因分割繼承取得系爭土地各六十四分之一權利，再參以
    三房羅明應有部分登記為二十四分之三（八分之一），益見總登記時四房至少仍
    有八分之一權利。而系爭土地總登記時，距離上開「鬮分合約書」訂立已逾二十
    年許，其間各四大房是否曾依合約履行，已不得而知，總登記時所有人除「羅明
    」、「羅昂正」外，其餘羅魁、羅芳亭、羅炳輝、羅芳金、羅芳石、羅名成等人
    ，均已非上開鬮分合約之當事人，是訂約後當事人間就系爭土地之共有關係應已
    另作調整。另被告宙○○所稱系爭土地又於四十年間分配一節，尚未提出證據以
    實其說，且與土地登記簿謄本記載不符，從而，被告宙○○抗辯本件屬於第四房
    之被告Ａ○○、Ｇ○○、Ｐ○○、Ｈ○○、Ｉ○○均無權利；系爭土地業已分配
    完竣云云，自不足採信。本件既因前述爭議，兩造無從協議分割，從而，原告一
    併聲請被告Ｂ○○等就其被繼承人羅明應有部分辦理繼承登記（最高法院六十九
    年度台上字第一○一二號、七十年度第一二○八號民事判決要旨參照），請求本
    院就系爭土地裁判分割自無不合，應予准許。
五、次按法院定共有物之分割方法，應斟酌當事人之聲明、共有物之性質、經濟效用
    及全體共有人之利益等公平決之。經查：系爭土地目前遺有房屋老舊平房及鐵皮
    屋數棟，除俗稱公廳（忠烈第）外，其餘房屋現分別由被告Ｂ○○、宙○○、戌
    ○○、Ｍ○○、Ｎ○○、宇○○、Ｓ○○、黃○○、玄○○等人居住使用，已經
    本院勘驗現場屬實，並有本院囑託台中縣東勢地政事務所製作之複丈成果圖（現
    況圖）一件附卷可稽，各該被告目前使用狀況與其等應有部分範圍顯不相當。而
    被告Ｂ○○於九十一年四月十五日所提出之分割方案，除囿於現場建物位置外，
    亦明顯排拒被告羅道洋、戌○○、亥○○、Ｍ○○、Ｎ○○、宇○○、Ｓ○○、
    黃○○、玄○○及原告申○○等人以外之被告可受分配之權利，不足採取。茲本
    院就原告所提分割方案（甲案）與被告宇○○提出之修正方案（乙案）之優劣，
    分述比較如下：如附圖甲案所示之分割方法，各共有人所受分配土地，均可面臨
    由兩造保持共有之預留道路避免形成袋地，有利於各部分土地之利用，其中分歸
    被告Ｉ○○（編號二十）、Ｈ○○（編號十九）、Ｇ○○（編號十七）部分，面
    積各為六五‧五四平方公尺、分歸被告Ｐ○○（編號十八）部分為六五‧五三平
    方公尺，面臨預留道路部分寬度稍有不足，惟被告Ｐ○○於本院勘測時業已表示
    同意此分割方法。而分配予羅明之繼承人部分（編號一之一），慮及現有建物由
    被告Ｂ○○居住使用中，以降低土地分割後對於建物之影響，堪稱適當。惟分配
    原告（編號十四之一、十四之二）及被告宇○○（編號八、八之一）、被告Ｓ○○（編號十一、十一之一）部分，均隔以預留巷道相對，顯然對於土地整體使用
    及便利性，稍有影響。乃被告宇○○提出修正方案（乙案），將上開相隔部分，
    均予合併，除保留原告所提甲案之優點外，亦促進土地整體使用之便利。惟採取
    上開甲、乙二案分割，系爭土地尚現存之部分建物，將來均有拆除之虞，然此係
    消滅各共有人共有狀態、依系爭土地面積、形狀分割，所不得不然之結果。另公
    廳（忠烈第），經對照結果部分坐落於兩分割方案預設道路中段底，各共有人如
    欲保留，將來僅需作部分之修正，影響不至過大。是本院斟酌上情，認以附圖乙
    案所示之方法分割較為允當，爰判決如主文第二項所示。
六、又分割共有物之訴，係合兩造之必要共同訴訟，原、被告之間本可互換地位，本
    件原告起訴雖於法有據，但被告之應訴實因訴訟性質所不得不然，故所為抗辯自
    為伸張或防衛權利所必要，是以本院認本件之訴訟費用應由兩造依其應有部分之
    比例分擔較為公允，爰諭知如主文第三項所示。
七、結論：本件原告之訴為有理由，依民事訴訟法第七十八條、第八十一條第二款、
    第八十五條第一項但書、第二項，判決如主文。
中　　　華　　　民　　　國　　九十一　　年　　 十一　 　月　　　四　　　日
                                  臺灣臺中地方法院民事庭
~B法　　官　王邁揚
右正本證明與原本無異。
得上訴。
中　　　華　　　民　　　國　　九十一　　年　　 十一　 　月　　　四　　　日
~B書記官
附圖
